【裁判字號】    98,抗,119
【裁判日期】    980416
【裁判案由】    定應執行刑
【裁判全文】
臺灣高等法院臺南分院刑事裁定           98年度抗字第119號
抗  告  人
即 受 刑人  甲○○
                    （現在臺灣臺南監獄臺南分監執行中）
上列抗告人因聲請定應執行刑案件，不服臺灣臺南地方法院中華
民國98年1月9日裁定（98年度聲字第37號），提起抗告，本院裁
定如下：
    主  文
抗告駁回。
    理  由
一、本件抗告意旨略以：本件抗告人即受刑人甲○○（以下稱受
    刑人），因犯如原審附表所示之數罪，分別經原審裁定應執
    行4年2月、2年2月（抗告狀誤寫為3年9月、2年），因屬2種
    以上之主刑裁定，請求鈞院依刑法第69條予以裁定。又受刑
    人慟失至親，深有悔悟之心，更有85歲父親尚待受刑人撫養
    ，亦請鈞院斟酌刑法第57條第10款、第59條所列情狀，而為
    刑之更定。為此，提起本件抗告，請求撤銷原裁定云云。
二、原審裁定理由略以：受刑人因違反毒品危害防制條例等案件
    ，經先後判處如原審附表所示之刑，均經分別確定在案。茲
    檢察官聲請定其應執行之刑，審核認聲請為正當，應定其應
    執行之刑，爰依刑事訴訟法第477條第1項，刑法第53條、第
    51條第5款，受刑人所犯如原審附表表編號1至8、11、12所
    示之罪刑，應執行有期徒刑4年2月；又所犯如原審附表編號
    9、10、13、14所示之罪刑，應執行有期徒刑2年2月等語。
三、按數罪併罰，有2裁判以上者，依刑法第51條之規定，定其
    應執行之刑，刑法第53條定有明文。又刑法第51條第5款規
    定，宣告多數有期徒刑者，於各刑中之最長期以上，各刑合
    併之刑期以下，定其刑期，但不得逾30年。且對於定應執行
    刑之案件，法院所為刑之酌定，本屬自由裁量事項，倘未逾
    法定裁量範圍（即各刑中之最長期以上、各刑合併之刑期以
    下之法定範圍內），即難謂其職權之行使有違誤。另法律上
    屬於自由裁量之事項，有其外部性界限及內部性界限，並非
    概無拘束。依據法律之具體規定，法院應在其範圍選擇為適
    當之裁判者，為外部性界限；而法院為裁判時，應考量法律
    之目的，及法律秩序之理念所在者，為內部性界限。法院為
    裁判時，2者均不得有所踰越（最高法院80年台非字第473號
    判例意旨參照）。是於數罪併罰，有2裁判以上，定其應執
    行之刑時，固屬於法院自由裁量之事項，惟仍應受前揭外部
    性界限及內部性界限之拘束，則屬當然。次按判決有誤寫、
    誤算，或其類此之顯然錯誤者，或其正本與原本不符者，法
    院得以裁定更正之，民事訴訟法第232條第1項定有明文。上
    開規定，依大法官會議第43號解釋，於刑事訴訟法準用之。
四、經查：
  (一)原審就本件受刑人所犯如原審附表編號1至8之罪（原裁定附
    表所示罪名欄編號1之罪名「毒品危害防制條例」，經查係
    「竊盜」罪名之誤載，依前開規定及解釋意旨，爰逕予更正
    如本裁定附表罪名欄編號1所示），經臺灣臺南地方法院97
    年度簡字第726號判決、臺灣嘉義地方法院97年度訴字第130
    號判決、同院97年度訴字第371號判決及臺灣臺南地方法院
    以97年訴字第1797號判決，分別依法判處有期徒刑各為6月
    、9月、8月、6月、6月、5月、9月、6月，且經臺灣嘉義地
    方法院以97年度聲字第929號裁定，合併定其應執行刑為有
    期徒刑3年4月，此有各該判決書及臺灣高等法院被告前案紀
    錄表附卷可稽。從而，原審認受刑人所犯如原審附表編號1
    至8與附表編號11、12所示之各罪，符合數罪定應執行刑之
    規定，而定其應執行刑為有期徒刑4年2月，經核並未違反前
    開內部性界線之限制（即3年4月＋4月＋8月＝4年4月以下）
    。又原審附表編號9、10之罪，經臺灣嘉義地方法院97年度
    易字第422號、97年度訴字第477號判決分別依法判處有期徒
    刑4月、9月，並經同院97年度聲字第1051號裁定合併定應執
    行刑1年，亦有各該判決及臺灣高等法院被告前案紀錄表附
    卷可查。從而，原審認受刑人所犯如原審附表編號9、10、
    13、14所示之各罪，符合數罪定應執行刑之規定，而定其應
    執行刑為有期徒刑2年2月，經核亦未違反前開內部性界線之
    限制（即1年＋8月＋8月＝2年4月以下）。基上，原裁定於
    法核無不當，本件抗告，為無理由，應予駁回。
  (二)至受刑人所稱其尚有年老父親及已有悔悟之心，應依刑法第
    57條第10款、第59條予以減輕其刑或免除其刑乙節，則非屬
    前開裁定應斟酌之事項，抗告意旨執此指摘原裁定不當，尚
    非有理由。另刑法第69條規定乃指「法定刑」之加重減輕而
    言，受刑人據以指稱本件於定執行刑部分亦應併同酌減云云
    ，顯係誤解法律所致，併此指明。
五、據上論結，依刑事訴訟法第412條，裁定如主文。
中    華    民    國    98    年    4    月     16    日
                  刑事第二庭    審判長法  官  葉居正
                                      法  官  吳勇輝
                                      法  官  郭千黛
以上正本證明與原本無異。
如不服本裁定，應於收受本裁定後五日內向本院提出抗告狀。
                                      書記官  尤乃玉
中    華    民    國    98    年    4     月    20    日


司法院資訊處製作；財團法人民間司法改革基金會備份。
